臺灣臺中地方法院宣示判決筆錄　　　 95年度訴字第2946號
公　訴　人　臺灣臺中地方法院檢察署檢察官
被　　　告　甲○○
指定辯護人　本院公設辯護人　陳秋靜
上列被告因違反毒品危害防制條例案件，經檢察官提起公訴（95
年度毒偵字第3679、4218號）及移送併辦（95年度毒偵字第4669
、5160、5503號），於中華民國96年2月5日上午11時在本院刑事
第十法庭宣示判決，出席職員如下：
　　　　　法　官　黃家慧
　　　　　書記官　陳靖騰
　　　　　通　譯
法官起立朗讀判決主文、犯罪事實要旨、處罰條文、附記事項，
及告以上訴限制、期間並提出上訴狀之法院，且諭知記載其內容
：
一、主  文：
甲○○施用第一級毒品，累犯，處有期徒刑壹年，扣案之海洛因
壹包（驗餘淨重零點貳柒公克，空包裝重零點貳公克）及海洛
因殘渣袋貳個均沒收銷燬，針筒貳支及止血用軟管壹條均沒收。
    犯罪事實
一、甲○○有違反麻醉藥品管理條例、搶奪、違反毒品危害防制
    條例等前科，其中於民國（下同）91年、92年間因搶奪、違
    反毒品危害防制條例案件，經最高法院、本院分別判處有期
    徒刑10月、9月、4月，應執行有期徒刑10月及1年確定，經
    接續執行，復經假釋及撤銷假釋，於94年11月3日縮刑期滿
    執行完畢（本件已構成累犯）；且其曾於88年間因違反毒品
    危害防制條例案件，先後經觀察勒戒、強制戒治，於90年4
    月28日強制戒治執行完畢釋放，又於93年間因違反毒品危害
    防制條例案件（該案係自92年7月間至同年8月5日止施用毒
    品犯行），經本院以93年度訴字317號判處有期徒刑9月、4
    月，應執行有期徒刑1年確定。詎其仍不知悔改，竟基於施
    用第一級毒品海洛因之集合犯意，自95年7月10日起至同年
    11月15日23時40分許，在臺中縣大里市○○○街42號507室、
    臺中市「18度Ｃ」ＫＴＶ等地，將海洛因加食鹽水稀釋後，
    以針筒注射方式，約1、2週1次，施用第一級毒品海洛因多
    次。嗣經警於95年7月28日23時30分許，臨檢盤查，臺中市
    ○區○○路79號「18度Ｃ」ＫＴＶ，經對甲○○採尿送驗結
    果，呈嗎啡陽性反應而查獲上情；又為警於95年10月15日23
    時許，在臺中市○○路與英才路口，再度查獲，並扣得其所
    有供施用之海洛因1小包（毛重為0.21公克，驗餘淨重0.27
    公克，空包裝重0.23公克）；再經警於95年11月16日0時40
    分許，在臺中縣大里市○○○街42號507室為警盤檢查獲，並
    查獲其所有供施用海洛因所用之針筒2支、止血用軟管1條，
    及其所有供施用之海洛因殘渣袋2個（其上沾染之海洛因殘
    渣與塑膠袋已難以分離）。
三、處罰條文：
    毒品危害防制條例第10條第1項、第18條第1項前段，刑法第
    11條、第47條第1項、第38條第1項第2款。
四、移送併辦部分，臺灣臺中地方法院檢察署95年度毒偵字第46
    69號，即被告自95年7月10日至同年7月29日止之施用海洛因
    犯行部分，業據起訴；另移送併辦之臺灣臺中地方法院檢察
    署95年度毒偵字第5160號（即被告自95年9月初至10月13日
    止之施用海洛因犯行部分）及臺灣臺中地方法院檢察署95年
    度毒偵字第5503號（即被告自95年11月1日21時30分許至同
    年11月15日23時40分許止之施用海洛因犯行部分），雖未據
    起訴，惟與前開起訴並有罪部分有實質上一罪之關係，本院
    自併予審究，併此敘明。
五、再按毒品危害防制條例第20條第3項雖規定：「依前項規定
    為觀察、勒戒或強制戒治執行完畢釋放後，5年後再犯第10
    條之罪者，適用本條前2項之規定」（即須再經觀察勒戒、
    強制戒治程序）；但觀諸該項之修正理由略以：「觀察、勒
    戒或強制戒治後5年再犯者，顯見前所實施之觀察、勒戒或
    強制戒治已足以遮斷其施用毒品之癮，為期自新及協助其斷
    除毒癮，對此5年後再犯者爰明定仍適用初犯之規定，先經
    觀察勒戒、強制戒治之程序」。則解釋該項「五年後再犯第
    10條之罪者」，應僅指「自觀察、勒戒或強制戒治執行完畢
    後5年內，均未曾有施用第一、二級毒品犯行，於5年後方再
    犯者」之情形，方符法律修正意旨。查本件被告前因施用毒
    品案件，經臺中地院裁定令入戒治處所接受強制戒治，於90
    年4月29日執行完畢釋放，距本件施用毒品犯行，固已逾5年
    。惟被告於上揭強制戒治執行完畢釋放後5年內之「92年7月
    間某日起至同年8月5日之期間內」，已有觸犯毒品危害防制
    條例第10 條之犯行，且經臺中地院以上開93年度訴字第317
    號判決有罪確定，揆諸上揭說明，本件自得不適用同條例第
    20條第3項，故仍應訴追，併此敘明。
六、協商判決除有刑事訴訟法第455條之4第1項第1款於本訊問程
    序終結前，被告撤銷協商合意或檢察官撤回協商聲請者；第
    2款被告協商之意思非出於自由意志者；第4款被告所犯之罪
    非第455條之2第1項所定得以聲請協商判決者；第6款被告有
    其他較重之裁判上一罪之犯罪事實者；第7款法院認應諭知
    免刑或免訴、不受理者情形之一，及違反同條第2項「法院
    應於協商合意範圍內為判決；法院為協商判決所科之刑，以
    宣告緩刑或二年以下有期徒刑、拘役或罰金為限」之規定者
    外，不得上訴。
七、本件如得上訴，而如不服本件判決，得自收受宣示判決筆錄
    送達之日起10日內，向本院提出上訴書狀，上訴於第二審法
    院。
中　　華　　民　　國　　96　　年　　2 　　月　　5 　　日
                        臺灣臺中地方法院刑事第十庭
                                    書記官  陳靖騰
                                    法  官  黃家慧
上開正本證明與原本無異
中　　華　　民　　國　　96　　年　　2 　　月　　5 　　日
                                    書記官  陳靖騰
